臺灣桃園地方法院刑事判決　　　　　　　　　　　　　九十年度易字第二九二九號
　　被　　　告　臺灣桃園地方法院檢察署檢察官
　　被　　　告　甲○○
右列被告因違反毒品危害防制條例案件，經檢察官提起公訴（九十年度毒偵字第四一
九七號），本院判決如左：
    主  文
甲○○施用第二級毒品，處有期徒刑伍月，如易科罰金，以參佰元折算壹日。
    事  實
一、甲○○前因施用第二級毒品案件，經本院於八十八年十月二十四日以八十八年度
    毒聲字第六二九八號裁定送觀察、勒戒後，認無繼續施用毒品之傾向，經臺灣桃
    園地方法院檢察署檢察官於八十八年十一月十五日以八十八年度毒偵字第一０七
    七號不起訴處分確定。復因施用第一、二級毒品案件，經本院於八十九年五月十
    八日以八十九年度毒聲字第三四三三號裁定送觀察、勒戒後，認有繼續施用毒品
    之傾向，另經本院以八十九年度毒聲字第五三六七號裁定送戒治處所施以強制戒
    治一年，並由檢察官於以八十九年度毒偵緝字第四三九號提起公訴，經本院於八
    十九年十月十六日以八十九年度訴字第一一七九號判處施用第一級毒品有期徒刑
    八月，施用第二級毒品有期徒刑四月，定應執行有期徒刑十月。而甲○○因於強
    制戒治期間成效評定為合格，經本院於九十年一月九日以九十年度毒聲字第二四
    ０二號裁定停止戒治，所餘戒治期間付保護管束。詎甲○○竟仍未戒除毒癮，在
    保護管束期間內，於九十年五月三日採尿前回溯九十六小時內，在其位於桃園縣
    龜山鄉○○街二四四巷四十四弄十一號，非法施用第二級毒品安非他命一次，嗣
    於九十年五月三日，臺灣桃園地方法院檢察署對甲○○報到執行保護管束時採尿
    送驗結果呈安非他命陽性反應，始悉上情。
二、案經臺灣桃園地方法院檢察署檢察官自動檢舉偵查起訴。
    理  由
一、訊據被告甲○○矢口否認涉有施用第二級毒品犯行，辯稱伊停止戒治出所後至驗
    尿為止，均僅持續服用四粒裝減肥藥，並未再施用安非他命云云。經查：被告於
    停止戒治交付保護管束期間，於九十年五月三日至臺灣桃園地方法院檢察署報到
    並接受採尿後，經檢將尿液送臺灣檢驗科技股份有限公司以ＥＬＡ酵素免疫分析
    法初步檢驗及以氣相層析質譜儀法確認檢驗結果呈有安非他命陽性反應，且經本
    院將上開尿液送法務部調查局複驗，亦呈安非他命陽性反應，此有該公司九十年
    五月十一日濫用藥物尿液檢驗報告及該局九十一年二月十五日調科壹字第０９１
    ０００２９４６０號檢驗通知書各一紙附卷可稽（偵查卷第十三頁及本院卷參照
    ），且上開尿液係被告所親自採驗，亦有臺灣桃園地方法院檢察署施用毒品犯受
    保護管束採尿報到編號表、受保護管束人（被告）尿液檢體監管紀錄表各乙紙附
    卷可憑（偵查卷第十二頁）；又被告於九十年五月三日經臺灣桃園地方法院檢察
    署觀護人採尿，送臺灣檢驗科技股份有限公司以ＥＩＡ酵素免疫分析法初步檢驗
    ，再以ＧＣ／ＭＳ氣象層析／質譜儀法確認有安非他命陽性反應，且法務部調查
    局以螢光偏極免疫分析法先進行篩檢，復以氣相曾析質譜儀分析法確認係有安非
    他命陽性反應一節，亦有上開檢驗報告及檢驗通知書在卷可按，按氣相層析質譜
    儀分析法乃目前就藥物篩檢結果必須進一步確認時所最常採用之確認方法，因此
    在良好的操作條件下，以氣相層析質譜儀作藥物及其代謝物之定性及定量分析，
    幾乎不會有偽陽性反應產生，是被告之尿液經二機關分別以上開二種檢驗方法為
    初驗及複驗確認後，已足認定其尿液中確有安非他命陽性反應，要屬無疑。復參
    以安非他命經施用後約百分之七十於二十四小時內自尿中排出，約百分之九十於
    九十六小時內自尿中排出，因此尿液中可檢測出安非他命陽性反應，其最長之時
    間不會超過九十六小時，則被告於九十年五月三日為臺灣桃園地方法院檢察署觀
    護人採尿送驗，其尿液中既有安非他命陽性反應，則被告於九十年五月三日採尿
    前九十六小時內某時，有施用第二級毒品安非他命之犯行，足可認定。雖被告辯
    稱其係服用減肥藥，並非施用安非他命，且之前服用之藥品中，有二顆已經用盡
    ，無法提供檢驗云云，而證人即被告女友余鳳萍則於本院調查時證稱被告當時確
    另有服用減肥藥等語，並由余鳳萍當庭提出減肥藥五顆。惟查：經本院將上開不
    明藥物送法務部調查局檢驗，送驗藥物均無毒品反應，無論同時服用或單獨服用
    該等紫色藥錠、藍色藥錠、藍白膠囊或褐色膠囊後，人體所排尿液，以該局檢驗
    方法，均不會檢出甲基安非他命毒品陽性反應，此有該局九十一年三月十九日調
    科壹字第０９１００１１３１７號檢驗通知書一紙附卷可稽，是上開藥物內均未
    含有安非他命陽性反應，且不可能致檢驗結果呈現安非他命偽陽性。又被告既未
    能提供其他藥品，供本院另送鑑定機關檢驗是否有導致驗尿結果呈現偽陽性反應
    之可能，且未能提供任何醫師處方箋足資證明被告當時另有服用何種藥品，是尚
    難僅憑被告及證人余鳳萍陳稱當時有服用減肥藥，即為對被告有利之認定。是被
    告上開所辯顯係事後卸責之詞，委無足採。又被告前於八十八年間，因施用第二
    級毒品案件，經本院裁定送觀察、勒戒後，由臺灣桃園地方法院檢察署檢察官於
    八十八年十一月十五日以八十八年度毒偵字第一０七七號不起訴處分確定。復因
    施用第一、二級毒品案件，經本院裁定送觀察、勒戒後，認有繼續施用毒品之傾
    向，另經本院裁定改送戒治處所施以強制戒治一年，並於八十九年十月十六日經
    本院以八十九年度訴字第一一七九號判處施用第一級毒品有期徒刑八月，施用第
    二級毒品有期徒刑四月，定應執行有期徒刑十月確定等情，有本院九十年度毒聲
    字第二四０二號裁定、八十九年度訴字第一一七九號判決及臺灣高等法院被告全
    國前案紀錄表各乙份在卷可憑，是被告三犯施用毒品，事證明確，應予依法論科
    。
二、核被告所為，係犯毒品危害防制條例第十條第二項之施用第二級毒品罪。被告為
    施用第二級毒品安非他命時持有安非他命之行為，其持有既意在供己施用，持有
    之低度行為應為施用之高度行為所吸收，不另論罪。爰審酌被告前因施用毒品經
    本院判刑確定後，仍不知悔改、警惕，猶繼續施用毒品，且犯後毫無悔意，惟其
    施用毒品係自戕行為，尚無危害他人等一切情狀，量處如主文所示之刑，並諭知
    易科罰金之折算標準。
據上論斷，應依刑事訴訟法第二百九十九條第一項前段，毒品危害防制條例第十條第
二項，刑法第十一條前段、第四十一條第一項前段，罰金罰鍰提高標準條例第二條，
判決如主文。
本案經檢察官江苑臻到庭執行職務
中      華      民      國    九十一    年      四      月    二十四    日
                                臺灣桃園地方法院刑事第六庭
                                    審判長法  官  周 政 達
                                          法  官  黃 永 定
                                          法  官  簡 婉 倫
右正本證明與原本無異。
如不服本判決，應於判決送達後十日內向本院提出上訴狀 (應附繕本)，上訴於臺灣
高等法院。
                                          書記官   王 泰 元
中      華      民      國    九十一    年      四      月    二十四    日
附論罪科刑依據之法條：
毒品危害防制條例第十條第二項：
施有第二級毒品者，處三年以下有期徒刑。
